臺灣桃園地方法院刑事判決
110年度交簡上字第128號
上  訴  人  臺灣桃園地方檢察署檢察官 
被      告  林居常




選任辯護人  王筑威律師
上列上訴人因被告犯過失致死案件，不服本院民國110年3月19日
所為之109年度審交簡字第257號第一審刑事簡易判決（檢察官起
訴案號108年度偵字第21909號），提起上訴，本院管轄之第二審
合議庭判決如下：
    主      文
上訴駁回。
林居常緩刑貳年。
    事實及理由
一、本案經本院合議庭審理結果，認原審簡易判決認事用法及量
    刑均無不當，應予維持，除補充證據「案發地點監視器錄影
    畫面勘驗筆錄」、「110年10月1日調解筆錄」外，其餘引用
    原審簡易判決書記載之事實、證據及理由（如附件原審判決
    書）。
二、上訴人即檢察官上訴意旨略以：被告於案發後遲至原審審理
    時，始承認有過失，亦未對被害人家屬為適度賠償，犯後態
    度不佳，原審量刑過輕為由提起上訴等語。
三、經查：
   （一）按法官於有罪判決如何量處罪刑，甚或是否宣告緩刑
         ，均為實體法賦予審理法官裁量之刑罰權事項，法官
         行使此項裁量權，自得依據個案情節，參酌刑法第57
         條所定各款犯罪情狀之規定，於法定刑度內量處被告
         罪刑；除有逾越該罪法定刑或法定要件，或未能符合
         法規範體系及目的，或未遵守一般經驗及論理法則，
         或顯然逾越裁量，或濫用裁量等違法情事之外，自不
         得任意指摘其量刑違法，最高法院80年台非字第473號
         、75年台上字第7033號、72年台上字第6696號、72年
         台上字第3647號判例可資參照。準此，法官量刑，如
         非有上揭明顯違法之情事，自不得擅加指摘其違法或
         不當。查原審審酌被告駕駛車輛未注意車前狀況之過
         失情節重大，且造成被害人死亡之嚴重結果，對於被
         害人家屬造成之傷痛，永遠無法回復，足認其犯罪所
         生危害嚴重，且未能與被害人家屬達成和解，獲得被
         害人家屬諒解，惟衡以被告犯後坦承犯行，復斟酌被
         告之生活及經濟狀況、素行、年紀及智識程度等一切
         情狀，量處有期徒刑3月，並諭知易科罰金之折算標準
         為新臺幣（下同）1,000 元折算1 日，其所為量刑並
         無失當之處，是上訴人空言指摘原審判決量刑失當云
         云，並非可採，其上訴為無理由，應予駁回。
   （二）又凡有審理事實職權之法院，均得依其職權諭知緩刑
         ，第二審以判決駁回上訴時，仍得諭知緩刑之宣告。
         查被告前未曾因故意犯罪受有期徒刑以上刑之宣告，
         有臺灣高等法院被告前案紀錄表1 份在卷可參，僅因
         一時失慮致罹刑典，犯後坦承犯行，且被告已於原審
         判決後之110 年10月1日與被害人家屬成立和解，並已
         給付全部賠償金額448萬元（含強制險理賠給付）予被
         害人家屬，有調解筆錄1 份在卷可佐（見本院交簡上
         字卷第133至134頁），核與被害人家屬陳述收訖調解
         金額乙節相符，本院於審理期間見被告每次出庭或進
         行調解時，就其所犯錯誤，莫不以淚洗面，不斷表達
         對被害人家屬之歉意，並盡力請其子女協助和解彌補
         被害人家屬之傷痛，本院相信被告經此偵審程序及刑
         之宣告，當知所警惕，應無再犯之虞，再參以被害人
         家屬縱受失親之痛，見被告自責之情及傾力彌補其等
         所受痛苦之努力，亦同意予以被告自新機會，經告訴
         代理人表示意見在卷（見交簡上卷第171頁），是本院
         認前開對被告所宣告之刑，以暫不執行為適當，爰依
         刑法第74條第1 項第1 款之規定，併予宣告緩刑2年，
         以啟自新。
據上論斷，應依刑事訴訟法第455 條之1 第1 項、第3 項、第36
8 條、第373 條，判決如主文。
本案經檢察官洪榮甫偵查起訴，檢察官董諭到庭執行職務。
中　　華　　民　　國　　110 　年　　12　　月　　29　　日
                  刑事第五庭  審判長  法  官  呂世文
                                      法  官  李敬之
                                      法  官  曾淑君
以上正本證明與原本無異。
不得上訴。
 　　　　　                           書記官  姚承瑋
中　　華　　民　　國　　110 　年　　12　　月　　30　　日



附錄論罪科刑法條：刑法第276條。
因過失致人於死者，處5年以下有期徒刑、拘役或50萬元以下罰
金。



附件：臺灣桃園地方法院109年度審交簡字第257號刑事簡易判
      決。
臺灣桃園地方法院刑事簡易判決　　　109年度審交簡字第257號
公　訴　人　臺灣桃園地方檢察署檢察官
被　　　告  林居常
選任辯護人　王筑威律師
上列被告因過失致死案件，經檢察官提起公訴（108 年度偵字第
21909號），被告於本院準備程序時自白犯罪，經本院合議庭認
為宜以簡易判決處刑，裁定由受命法官獨任逕以簡易判決處刑，
爰不經通常審判程序，以簡易判決處刑如下：
    主  文
林居常犯過失致人於死罪，處有期徒刑參月，如易科罰金，以新
臺幣壹仟元折算壹日。
    事實及理由
一、犯罪事實：
　　林居常於民國108 年6 月22日上午7 時許，駕駛車牌號碼00
    -0000 號自用小貨車（下稱A 車），沿桃園市龜山區（以下
    同市區）文化一路右轉往華亞三路方向行駛，於同日上午7
    時12分許，行經文化一路與華亞三路之交岔路口附近時，本
    應注意車輛行駛時，駕駛人應注意車前狀況，並隨時採取必
    要之安全措施，而依當時天候雖陰，惟日間自然光線、柏油
    路面乾燥無缺陷、無障礙物、視距良好，並無不能注意之情
    事，適王明雄騎乘車牌號碼000-000 號普通重型機車（下稱
    B 車）沿同路段、同行向行駛在A 車前方，林居常竟疏未注
    意，貿然直行而自後方撞擊王明雄所騎乘之B 車，王明雄因
    而人車倒地，並受有胸腹部鈍挫傷併臟器損傷及右肱骨、骨
    盆骨折等傷害，經送桃園市龜山區林口長庚紀念醫院急救後
    ，終因肋骨骨折、氣血胸併呼吸衰竭，於108 年6 月22日中
    午12時10分許不治死亡。嗣車禍肇事後，林居常於有偵查犯
    罪權限之機關或公務員尚未發覺其犯罪前，主動向到場之員
    警表明為肇事者，自首並願接受裁判，而悉上情。
二、證據名稱：
  ㈠被告林居常於本院準備程序中之自白。
  ㈡證人即告訴人王豔珍分別於警詢及檢察官訊問中之證述。
  ㈢桃園市政府警察局龜山分局龜山交通分隊道路交通事故肇事
    人自首情形紀錄表、車牌號碼000-000 號普通重型機車車號
    查詢機車車籍、被告證號查詢汽車駕駛人、道路交通事故現
    場圖、道路交通事故調查表㈠、調查報告表㈡、監視錄影畫面
    翻拍照片、現場照片、相驗筆錄、臺灣桃園地方檢察署相驗
    屍體證明書、臺灣桃園地方檢察署檢驗報告書、相驗照片、
    長庚醫療財團法人林口長庚紀念醫院診斷證明書、檢驗報告
    單、桃園市政府警察局交通事故紀錄（通報）單、勘察採證
    同意書、桃園市政府車輛行車事故鑑定會109 年2 月5 日桃
    交鑑字第1090000509號函及函附桃市鑑0000000 案鑑定意見
    書、桃園市政府交通局109 年8 月27日桃交運字第10900416
    42號函及函附桃市覆0000000 號桃園市車輛行車事故鑑定覆
    議委員會鑑定覆議意見書。
三、論罪科刑：
　　核被告所為，係犯刑法第276 條之過失致死罪。被告於其犯
    行尚未被有偵查犯罪職權之公務員發覺前，向前往車禍現場
    處理之警員自首肇事，有桃園市政府警察局龜山分局龜山交
    通分隊道路交通事故肇事人自首情形紀錄表可稽，嗣並接受
    本院裁判，爰依刑法第62條前段規定減輕其刑。經審酌被告
    駕駛車輛未注意車前狀況之過失情節重大，且造成被害人死
    亡之嚴重結果，對於被害人家屬造成之傷痛，永遠無法回復
    ，足認其犯罪所生危害嚴重，且未能與被害人家屬達成和解
    ，獲得被害人家屬諒解，惟衡以被告犯後坦承犯行，復斟酌
    被告之生活及經濟狀況、素行、年紀及智識程度等一切情狀
    ，量處如主文所示之刑，並諭知易科罰金之折算標準，以示
    懲儆。
四、應依刑事訴訟法第449 條第2 項、第3 項、第454 條第1 項
    ，刑法第276 條、第62條前段、第41條第1 項前段，刑法施
    行法第1 條之1 第1 項，逕以簡易判決處刑如主文。
五、如不服本判決，應於判決送達後20日內，向本院提出上訴狀
    （應附繕本），上訴於本院合議庭。
中    華    民    國   110    年    3     月    19    日
                  刑事審查庭  法  官  李雅雯
以上正本證明與原本無異
如不服本判決，應於判決送達後20日內向本院提出上訴狀（應附
繕本）。
                              書記官  陳佩伶
中    華    民    國   110    年    3     月    19    日
附錄本案論罪科刑法條：
中華民國刑法第276 條（過失致死罪）
因過失致人於死者，處5 年以下有期徒刑、拘役或50萬元以下罰
金。